臺灣臺中地方法院交通事件裁定　　　　 94年度交聲字第466號
原處分機關　交通部公路總局台中區監理所
異議人即
受處分人　　甲○○
代理人　　　黃秀珠
上列受處分人因違反道路交通管理處罰條例案件，對於交通部公
路總局台中區監理所九十四年六月二十九日所為之裁決（中監違
字第裁六○─ＺＥ0000000號裁決書），聲明異議，本院
裁定如下：
    主  文
異議駁回。
    理  由
一、原處分機關略以：本案係內政部警政署國道公路警察局第五
    警察隊舉發受處分人甲○○所有之車號七Ｑ─○五四六號自
    小客車於九十一年四月十五日時分許，行經國道八號東向十
    二公里五五○公尺處，因「速限九○公里時速一○一公里附
    採證照片」違規，受處分人未於應到案日期前到案，經原舉
    發機關函覆違規屬實，本所遂於九十四年六月二十九日以中
    監違字第裁六○─ＺＥ0000000號裁決書，裁處受處
    分人罰鍰新台幣六千元整，並記違規點數一點，逾期則依裁
    決書處罰主文規定裁處，於法並無不合等語。
二、本件異議人即受處分人則以：茲因九十一年四月十五日違規
    超速行駛，未收到違規照片和罰款單，直到七月五日才收到
    裁決書，爰聲明異議云云。
三、按汽車行駛高速公路應依速限標誌指示，違反者，處新台幣
    三千元以上六千元以下罰鍰，並記違規點數一點，道路交通
    管理處罰條例第三十三條第一項、第六十三條第一項第一款
    分別定有明文。復依違反道路交通管理事件統一裁罰標準表
    規定，本件逾期應處罰鍰新台幣六千元並記違規點數一點。
    另汽車違反道路交通管理事件，以科學儀器取得違規證據資
    料，足資認定其違規事實者，得逕行舉發之。而逕行舉發，
    應記明車輛牌照號碼、車型等可資辨明之資料，查明汽車所
    有人姓名或名稱、住址，並以該汽車所有人為被通知人製單
    舉發之，由舉發機關送達被通知人；且逕行舉發違反道路交
    通管理事件，經汽車所有人依通知單之應到案日期前到案，
    並告知違規駕駛人姓名、身分證統一編號及住址者，處罰機
    關應即另行通知違規駕駛人到案依法處理，逾應到案日期，
    處罰機關應依道路交通管理處罰條例第85條第3項規定處罰
    該汽車所有人，違反道路交通管理事件統一裁罰標準及處理
    細則第十一條第一項第三款、第二十四條亦分別定有明文。
    又依行政程序法第七十四條第二項、第三項規定，送達於無
    法送達住所或以補充送達、留置送達之方式為之者，由郵政
    機關為送達者，亦得將文書寄存於送達地之郵政機關，寄存
    機關自收受寄存文書之日起，應保存三個月。
四、經查：本件受處分人甲○○所有之車號七Ｑ─○五四六號自
    小客車於九十一年四月十五日時分許，行經國道八號東向十
    二公里五五○公尺處，因「速限九○公里時速一○一公里附
    採證照片」違規，為內政部警政署國道公路警察局第五警察
    隊掣開公警局交字第ＺＥ0000000號舉發違反道路交
    通管理事件通知單逕行舉發，異議人雖辯稱：一直未收到前
    揭舉發通知單及違規照片云云，惟前述舉發違規單通知聯暨
    採證照片等，皆經原舉發單位依受處分人之戶籍地址即「台
    中市○○區○○路2段67號」以郵局掛號方式於91年5月9日
    、5月10日、7月30日及7月31日等多次投遞未果遭退件後，
    原舉發單位遂依法辦理寄存送達等情，有前揭舉發單影本、
    違規採證相片一幀、受處分人之戶籍謄本一紙、蓋印「招領
    逾期」及「行政文書寄存送達」章之信封二份及交通部公路
    總局台中區監理所「對違反道路交通管理事件不服裁決聲明
    異議案件移送書」一紙等在卷可稽；從而，受處分人所有之
    車號七Ｑ─○五四六號自小客車，既有前揭違規行為，且原
    舉發單位已依受處分人之戶籍地址寄送，在無法送達而退件
    後，原舉發單位亦已依法辦理寄存送達，已生送達之效力。
    原處分機關本於上開舉發通知單，在未有繳交罰鍰紀錄下據
    以裁罰，於法並無不合，故本件異議為無理由，應予駁回。
五、據上論斷，應依道路交通管理處罰條例第八十七條第二項、
    道路交通案件處理辦法十九條，裁定如主文。
中　　華　　民　　國　　94　　年　　9 　　月　　20　　日
                  交通法庭    法  官  郭德進
上正本證明與原本無異。
如不服本裁定，應於送達後五日內，向本院提出抗告狀。
                              書記官  陳惠玲
中　　華　　民　　國　　94　　年　　9 　　月　　20　　日
